臺灣新北地方法院刑事裁定
111年度聲字第678號
聲  請  人
即  告訴人  何嘉惠




被      告  何勝峰


上列聲請人因被告妨害名譽案件（本院108年度簡上字第25號）
，聲請付與卷宗或證物影本及法庭錄音，本院裁定如下：
    主  文
聲請駁回。
    理  由
一、聲請意旨略以：聲請人即告訴人何嘉惠因對造故意以重複起
    訴為名混淆視聽、誤導法官：本案侮辱時間為107年6月13日
    ，與他案發生時間107年9月18日發布文章事件無關，本案法
    官未追加審理發布文章事件，但對造主張為相同事件，致法
    官誤判，請准予聲請付與本院108年度原簡上字第25號妨害
    名譽案件卷證影本及「當日開庭錄音檔」之錄音內容等語。
二、當事人及依法得聲請閱覽卷宗之人，因主張或維護其法律上
    利益，得於開庭翌日起至裁判確定後6個月內，繳納費用聲
    請法院許可交付法庭錄音或錄影內容；當事人及依法得聲請
    閱覽卷宗之人，因主張或維護其法律上利益，聲請交付法庭
    錄音或錄影內容時，應敘明理由，由法院為許可與否之裁定
    ，法院組織法第90條之1第1項前段、法庭錄音錄影及其利用
    保存辦法第8條第1項分別定有明文。又依法院辦理聲請交付
    法庭錄音錄影內容應行注意事項第3 點之規定，交付法庭錄
    音、錄影內容之聲請案（事）件，應由錄音、錄影之法院裁
    定之。但錄音、錄影之法院與錄音、錄影內容所屬案（事）
    件卷證所在之法院不同者，該卷證所在之法院，認有必要者
    ，亦得裁定之。惟刑事訴訟法稱當事人者，謂檢察官、自訴
    人及被告，同法第3條定有明文；又除刑事訴訟法第33條第3
    項規範被告之檢閱卷證權外，同法第33條第1項、第38條、
    第271條之1、第429條之1、第455條之21、第455條之42等亦
    僅規定辯護人、被告或自訴人之代理人、告訴代理人為律師
    者、再審聲請權人、沒收程序參與人之代理人、訴訟參與人
    之代理人為律師者，有聲請檢閱卷宗及證物並抄錄、重製或
    攝影之權利。
三、經查：被告何勝峰對告訴人何嘉惠、蔡文俊所為之妨害名譽
    案件，經臺灣新北地方檢察署檢察官以107年度偵字第35602
    號聲請簡易判決處刑，本院以108年度原簡字第110號判處拘
    役15日，如易科罰金，以新臺幣1,000元折算1日，臺灣新北
    地方檢察署檢察官不服提起上訴，經本院以108年度原簡上
    字第25號駁回上訴而確定等情，有上開判決在卷可查。是該
    案件已非審判中之案件，且聲請人何嘉惠為該案之告訴人，
    揆諸上開說明，非屬得請求檢閱卷宗、證物或付與卷內筆錄
    及法庭錄音內容之人，則聲請人之本件聲請，於法未合，應
    予駁回。
 四、依刑事訴訟法第220 條，裁定如主文。
中　　華　　民　　國　 111　　年　　3 　　月　　31　　日
                  刑事第九庭  法  官  林翊臻
上列正本證明與原本無異。
如不服本裁定，應於裁定送達後五日內敘明抗告理由，向本院提
出抗告狀。

                              書記官  郭佩瑜
中　　華　　民　　國　　111 　年　　3 　　月　　31　　日